# JUAN G. ACEITUNO L.

juan.aceituno@usach.cl - +569 67105179 - Ñuñoa, Santiago

Ingeniero Civil Industrial con experiencia en el área de implementación y optimización de procesos, control de gestión y análisis estratégico. Mi enfoque se centra en el trabajo con equipos multidisciplinarios, cumplimiento de metas y toma de decisiones basadas en datos. He liderado de equipos de alto rendimiento, he implementado y controlado proyectos en donde he cosechado éxitos para mis equipos y la organización. Me especializo en la mejora continua de la calidad a través de la resolución de problemas, control efectivo y feedback oportuno de los procesos.

### **EXPERIENCIA**

#### **2019 – PRESENTE**

#### **JEFE DE CALIDAD Y SERVICIOS**

#### **OPENAGORA SPA**

- Líder equipo responsable de entregar soporte interno a colaboradores de la organización y soporte externo a clientes de la empresa.
- Involucrado en la creación y desarrollo del área desde su concepción, logrando que sea un punto neurálgico de procesos claves dentro de la organización.
- Gestión de procesos orientados a la calidad del servicio: Soporte proactivo al cliente, monitoreo de SLAs y mejora continua de los procesos críticos orientados a la excelencia en el servicio. Reporto a la Gerencia General la gestión por medio de indicadores (KPIs), manejo de bases de datos (SQL), entrega de reportes y análisis de datos acabados sobre calidad de servicio.

# 2016 - 2019

#### **INGENIERO DE PROYECTOS**

# **OPENAGORA SPA**

- Levantamiento e implementación proyectos de Gestión de Talento para RRHH en organizaciones líderes del mercado.
- Reportería específica, análisis de bases de datos y consultoría para la optimización de la gestión de procesos del cliente.
- Entregamos protagonismo a las Gerencias de Personas de nuestros clientes, con herramientas para que se transformaran en actores clave en la gestión de la calidad de los procesos de RRHH y pudieran tomar de decisiones de forma eficaz.

#### 2015 - 2016

#### ANALISTA DE RIESGO OPERACIONAL

## COMPAÑÍA DE SEGUROS PENTA VIDA

- Realización de levantamiento de procesos y análisis de riesgos operacionales y controles.
- Monitoreo de planes de acción producto de los riesgos operacionales, y cumplimiento de las políticas y procedimientos de seguridad de la información.
- Realización de reportes e indicadores para la gestión de estudios y proyectos.

# **EDUCACIÓN**

#### 2022

# DIPLOMADO DE CONTROL DE GESTION Y ANÁLISIS ESTRATÉGICO,

## UNIVERSIDAD DE SANTIAGO DE CHILE

- Diagnóstico, análisis, diseño, liderar y ejecutar sistemas de control de gestión a través de una mirada analítica y estratégica, para la toma de decisiones consecuente con el logro de los objetivos propuestos.
- 140 horas.
- Aprobado con nota 6,8.

#### 2014

# INGENIERÍA CIVIL INDUSTRIAL,

# UNIVERSIDAD DE SANTIAGO DE CHILE

- Proyecto de Título: Aplicación Metodología Ergoestrés y Estrategias para la Gestión Preventiva del Estrés Laboral en la Unidad de Atención de Salud de la Universidad de Santiago de Chile. Aprobado con nota 7,0.
- Cumplimiento en 6 años

# **APTITUDES**

- Trabajo en equipo
- Adaptabilidad a cambios
- Profesionalismo, responsabilidad y compromiso
- Toma de decisiones
- Dominio de herramientas tecnológicas
- Capacidad de liderazgo

- Office Avanzado
- PowerBI Avanzado
- PostgreSQL Avanzado
- Inglés Intermedio

# **ÉXITOS PROFESIONALES**

- Creación de área Mesa de Servicio para Openagora, contratación y capacitación de colaboradores los cuales han logrado ascender a distintas áreas de la compañía.
- 100% de cumplimiento en evaluaciones de desempeño año 2022 y año 2023.
- Ganador 2 años del Premio "Espíritu OA" de Openagora por representar los valores de la empresa.